【裁判字號】    98,聲,1718
【裁判日期】    981215
【裁判案由】    聲請宣告沒收
【裁判全文】
臺灣屏東地方法院刑事裁定              98年度聲字第1718號
聲  請  人  臺灣屏東地方法院檢察署檢察官
被      告  甲○○
上列聲請人因被告違反電子遊戲場業管理條例案件，聲請單獨宣
告沒收（98年度聲沒字第357 號），本院裁定如下：
    主  文
扣案之電子遊戲機「金龍王」壹台（含IC板壹塊）及新臺幣貳仟
玖佰肆拾元均沒收。
    理  由
一、聲請意旨如附件檢察官聲請書之記載。
二、按檢察官依刑事訴訟法第253 條或第253 條之1 為不起訴或
    緩起訴之處分者，對供犯罪所用、供犯罪預備或因犯罪所得
    之物，以屬於被告者為限，得單獨聲請法院宣告沒收，同法
    第259 條之1 定有明文。次按共同正犯於意思聯絡範圍內，
    組成一共犯團體，團體中之成員均得為彼等所犯案件之被告
    ，是以供犯罪所用之物，只要屬於共同正犯其中1 人所有，
    即得於其他共同正犯所處罪刑之主文項下宣告沒收，不以專
    屬於本件被告所有者為限（最高法院92年臺上字第787 號判
    決參照）。故於檢察官依刑事訴訟法第259 條之1 規定單獨
    聲請法院宣告沒收時，即使扣案物屬得為被告之其他共同正
    犯所有，亦應得宣告沒收。
三、查被告甲○○明知未依電子遊戲場業管理條例規定向主管機
    關辦理營利事業登記證，不得經營電子遊戲場業，竟與黃貴
    明基於違反電子遊戲場業之共同犯意聯絡，自民國97年6 月
    間某日起，在屏東縣枋山鄉○○村○○路20號甲○○住處，
    擺放黃貴明所有之電子遊戲機「金龍王」1 台，供不特定人
    遊戲打玩，所得款項二人均分之方式，違規經營電子遊戲場
    業。嗣於97年9 月10日下午3 時許，在上開處所為警方查獲
    ，並扣得前開電子遊戲機1 台（含IC板1 塊）及機台內之現
    金新臺幣（下同）2,940 元之犯罪事實，業經檢察官依刑事
    訴訟法第253 條之1 第1 項之規定為緩起訴處分，並命其向
    指定之公益團體、地方自治團體或社區提供80小時之義務勞
    務及接受法治教育2 次確定，被告已於履行期間遵命履行所
    附條件，且緩起訴期間1 年亦已於98年11月23日期滿未經撤
    銷等情，業經本院核閱臺灣屏東地方法院檢察署97年度偵字
    第6191號偵查卷、97年度緩字第1103號緩起訴執行卷、97年
    度緩護勞字第371 號及97年度緩護命字第368 號觀護卷查明
    屬實。至扣案之電子遊戲機「金龍王」1 台（含IC板1 塊）
    及機台內現金2,940 元，分別為供犯罪所用之物及犯罪所得
    之物，此有屏東縣警察局枋寮分局扣押筆錄及扣押物品目錄
    表各1 紙在卷可佐，並經被告甲○○陳明，雖然被告辯稱該
    等扣案物品為共犯黃貴明所有，惟依首揭說明，仍應認為本
    件聲請為正當，得依法單獨宣告沒收。
四、依刑事訴訟法第259 條之1，裁定如主文。
中    華    民    國    98    年    12    月    15    日
                  刑事第一庭    法  官  羅森德
以上正本證明與原本無異。
如不服本裁定應於收受送達後5 日內向本院提出抗告書狀敘述抗
告之理由抗告於臺灣高等法院高雄分院。
中    華    民    國    98    年    12    月    15    日
                                書記官  邱淑婷


司法院資訊處製作；財團法人民間司法改革基金會備份。
